# 向各位大师请教关于盈余公积的弥补亏损的问题

提问人：cassie6000 时间：2011-05-12 11:49:34
该公司截至 2009 年 12 月 31 日未分配利润为 300 万，盈余公积为 500 万； 2010 年亏损 200 万，未分配利润为 100 万。请问： 2010 年度或者 2011 年度，可否用盈余公积弥补 2010 年当年亏损？急切求助中！谢谢

回答人：chenyiwei
应当不用。因为虽然 2010 年当年度发生亏损，但并未导致 2010 年末未分配利润余额出现负数，也就是 2010 年度的亏损已被以前年度累积的未分配利润自动弥补。